---
title: "Content based movie recommender Antonia"
output:
  pdf_document:
    toc: yes
    toc_depth: '4'
  html_document:
    highlight: tango
    df_print: paged
    table-of-contents: yes
    toc: yes
    toc_depth: 4
    toc_float: yes
    code_folding: hide
---

###Bibliotheken
```{r}
library(tidyverse)
library(gridExtra)
library(dplyr)
library(data.table)
library(ggplot2)
library(reshape2)
library(rsample)
library(recommenderlab)
```


7.1 Erzeugung von Film- & Nutzerprofilen [20 Punkte]


```{r 1. MovieLense Daten einlesen}
data(MovieLense)

df_user_ratings <- as.data.frame(as(MovieLense, "matrix"))

```

```{r 2. Binäre User-Liked-Items Matrix für alle Nutzer erzeugen}

df_user_ratings[df_user_ratings > 3] <- 1
df_user_ratings[df_user_ratings <= 3] <- 0

```


```{r 3. Dimension der User-Liked-Items Matrix prüfen und ausgeben}
print(dim(df_user_ratings))
```


```{r 4. Movie-Genre Matrix für alle Filme erzeugen}
m_movie_genre <- MovieLenseMeta


```


```{r 5. Dimension der Movie-Genre Matrix prüfen und ausgeben}
dim(m_movie_genre)
```


```{r 6. Anzahl unterschiedlicher Filmprofile bestimmen und visualisieren}




```

```{r 7. Nutzerprofile im Genre-Vektorraum erzeugen}
#Zur Erzeugung der Nutzerprofile im Genre-Vektorraum wird empfohlen folgendermassen vorzugehen: 
#• User-Genre-Profil Matrix durch Multiplikation von User-Liked-Items Matrix und Movie-Genre Matrix erzeugen.

```

```{r 8. Dimension der User-Genre-Profil Matrix prüfen und ausgeben}

```


```{r 9. Anzahl unterschiedlicher Nutzerprofile bestimmen mit Stärke der Genre-Kombination}
#(a) vollständig


#(b) binär 
#Zur Analyse der Anzahl unterschiedlicher Nutzer-Profile, Fall (b) kann z.B. mutate(across(.cols =
#everything(), .fns = ~ ifelse(.x > 0, 1, 0))) verwendet werde


```


7.2 Ähnlichkeit von Nutzern und Filmen [10 Punkte]
```{r 1. Cosinus-Ähnlichkeit zwischen User-Genre- und Movie-Genre-Matrix berechnen}

```


2. Dimension der Matrix der Cosinus-Ähnlichkeiten von Nutzern und Filmen prüfen uns ausgeben.
3. 5-Zahlen Statistik für Matrix der Cosinus-Ähnlichkeiten prüfen uns ausgeben.
4. Cosinus-Ähnlichkeiten von Nutzern und Filmen mit Dichteplot visualisieren.
5. Cosinus-Ähnlichkeiten von Nutzern und Filmen mit Dichteplot für Nutzer “241”, “414”, “477”, “526”,
“640” und “710” visualisieren.



Zur Berechnung der Cosinus-Ähnlichkeit von Nutzern und Filmen wird empfohlen folgendermassen vorzuge-
hen:
• Funktion zur Berechnung von Cosinus-Ähnlichkeiten zweier Matrizen namens calc_cos_similarity_twomtrx()
implementieren, um Nutzerprofile und Filme im Vektorraum der Genres zu vergleichen. Die richtige
Funktionsweise soll an einem einfachen Beispiel getestet und dokumentiert werden.
Bei der Berechnung der 5-Zahlen Statistik der Cosinus-Ähnlichkeiten von Nutzern und Filmen sind explizit
auch NAs und Mittelwert auszugeben.



7.3 Empfehlbare Filme [6 Punkte]
1. Bewertete Filme maskieren, d.h. “Negativabzug” der User-Items Matrix erzeugen, um anschliessend
Empfehlungen herzuleiten.
2. Zeilensumme des “Negativabzuges” der User-Items Matrix für die User “5”, “25”, “50” und “150” aus-
geben.
3. 5-Zahlen Statistik der Zeilensumme des “Negativabzuges” der User-Items Matrix bestimmen.
Hinweise:
Zum Maskieren bewerteter Filme (s. “Negativabzug”) wird empfohlen folgendermassen vorzugehen:
• “Negativabzug” der User-Liked-Items Matrix konstruieren, indem Ratings aller bewerteten Filme auf 0
gesetzt werden, die restlichen auf 1.




7.4 Top-N Empfehlungen [12 Punkte]
1. Matrix für Bewertung aller Filme durch element-weise Multiplikation der Matrix der Cosinus-
Ähnlichkeiten von Nutzern und Filmen und “Negativabzug” der User-Items Matrix erzeugen.
2. Dimension der Matrix für die Bewertung aller Filme prüfen.
3. Top-20 Listen extrahieren und Länge der Listen pro Nutzer prüfen.
4. Verteilung der minimalen Ähnlichkeit für Top-N Listen für N = 10, 20, 50, 100 für alle Nutzer visuell
vergleichen.
5. Top-20 Empfehlungen für Nutzer “5”, “25”, “50”, “150” visualisieren.
6. Für Nutzer “133” und “555” Profil mit Top-N Empfehlungen für N = 20, 30, 40, 50 analysieren, visual-
isieren und diskutieren.


Hinweise:
Bei Ausgabe der Top-20 Empfehlungen pro Nutzer wird empfohlen folgendermassen vorzugehen
• Funktion get_topn_recos() implementieren, mit welcher sich pro User aus allen unbewerteten Filmen
auf Basis der Ähnlichkeit von Nutzern und Filmen die Top-N Empfehlungen für beliebige N extrahieren
lassen.

Zur Prüfung der Länge der Top-20 Listen pro Nutzer ist die 5-Zahlen Statistik der Anzahl Empfehlungen pro
Nutzer auszugegeben.
Zur Bestimmung der Verteilung der minimalen Ähnlichkeit für Top-N Listen wird empfohlen folgendermassen
vorzugehen:
• Funktion analyze_topn_recos() implementieren, welche pro Nutzer und für verschiedene N jeweils
den minimalen Ähnlichkeitsscore liefert. Verteilungen mit Hilfe von Histogrammen für verschiedene N
visualisieren.
• Die Funktion analyze_topn_recos() verwendet idealerweise die oben implementierte Funktion
get_topn_recos() innerhalb eines Loops.

Um Top-20 Empfehlungen mit Nutzerprofilen visuell zu evaluieren wird empfohlen folgendermassen
vorzugehen:
• Funktion create_cleveland_plot() zum visuellen Vergleich von Top-N Empfehlungen und Nutzer-
profil pro User implementieren, indem Empfehlungen und Nutzerprofil im 19-dimensionalen Genre-
Raum verglichen werden.
• Die Funktion create_cleveland_plot() verwendet idealerweise die Funktion get_topn_recos().
