---
title: "Content based movie recommender Antonia"
output:
  pdf_document:
    toc: yes
    toc_depth: '4'
  html_document:
    highlight: tango
    df_print: paged
    table-of-contents: yes
    toc: yes
    toc_depth: 4
    toc_float: yes
    code_folding: hide
---

###Bibliotheken
```{r}
library(tidyverse)
library(gridExtra)
library(dplyr)
library(data.table)
library(ggplot2)
library(reshape2)
library(rsample)
library(recommenderlab)
```


7.1 Erzeugung von Film- & Nutzerprofilen [20 Punkte]


```{r 1. MovieLense Daten einlesen}
data(MovieLense)

df_user_ratings <- as.data.frame(as(MovieLense, "matrix"))

```

```{r 2. Binäre User-Liked-Items Matrix für alle Nutzer erzeugen}
df_binary <- ifelse(df_user_ratings >3 ,1,0)

```


```{r 3. Dimension der User-Liked-Items Matrix prüfen und ausgeben}
print(dim(df_binary))
```
Die Matrix enthält `r toString(dim(df_binary)[1])` User und `r toString(dim(df_binary)[2])` Items. 

```{r 4. Movie-Genre Matrix für alle Filme erzeugen}
df_movie_genre <- as.data.frame(MovieLenseMeta)
rownames(df_movie_genre) <- df_movie_genre$title
df_movie_genre <- df_movie_genre %>% select(-c("year", "url", "title"))


```


```{r 5. Dimension der Movie-Genre Matrix prüfen und ausgeben}
dim(df_movie_genre)

```
Die Matrix enthält `r toString(dim(df_movie_genre)[1])` Filme und `r toString(dim(df_movie_genre)[2]-1)` Genres  


```{r 6. Anzahl unterschiedlicher Filmprofile bestimmen und visualisieren}
#ChatGPT genutzt um die Genre-Kombinationen zu erhalten. Prompt: "I am working with the MovieLense dataframe and I need to modify the MovieLenseMeta dataframe to have an additional column with the combination of genres. So if a movie has "Action" and "Adventure" as their genres, the column should have "Action-Adventure" as value. can you help me write this code?" Resultat davon ist der Code für die Spalte "movie_profiles". Im Original wollte ChatGPT für die Genres einen Vektor schreiben mit den expliziten Genre-Namen und die Funktion nur auf diese Spalten anwenden. Da das aber ohnehin alle Spalten sind war das ein unnötiger Mehraufwand.


df_movie_genre$movie_profile <- apply(df_movie_genre, 1, function(row) {
  paste(names(row)[row == 1], collapse = '-')
})

df_genres_count <-  as.data.frame(table(df_movie_genre$movie_profile, dnn = "genre"))
#colnames(df_genres_count) <- c("genre", "count")


df_top30 <-df_genres_count %>%  slice_max(n = 30, order_by = Freq) 
df_rest <- df_genres_count %>%  
  filter(!(genre %in% df_top30$genre)) %>% 
  summarise("Freq" = sum(Freq)) %>% 
  mutate(genre = "Others combined")

ggplot()+
  geom_col(data = df_top30, aes(Freq, genre))+
  geom_col(data = df_rest, aes(Freq, genre), fill = "red")+
  labs(y = "",
       x = "Anzahl Filme",
       title = "Verteilung der Filme nach Genre-Kombination",
       subtitle = paste0("(Top-30 Kombinationen, von insgesamt ", toString(dim(df_genres_count)[1]), ")"))


```
Wir sehen, dass Drama das häufigste Genre ist, gefolgt von Comedy. Comedy ist allgemein eine beliebte Kombination; gleich 5 der Top 30 Kombinationen enthalten Comedy (6 wenn man Comedy selber mitzählt). Beliebter ist nur noch Action, mit insgesamt 6 resp. 7 Kombinationen in den Top 30. Wenn wir noch zum Vergleich die Häufigkeit für die nicht kombinierten Genres anschauen (nächster Plot) sehen wir, dass sich die Kombinationen dort spiegeln: auch hier ist Drama, gefolgt von Comedy das häufigste Genre. 

```{r Grafik Genres allg}

df_genres_count2 <- rownames_to_column(as.data.frame(colSums(df_movie_genre[2:19])))
colnames(df_genres_count2) <- c("genre", "count")
ggplot(df_genres_count2, aes(count, genre))+
  geom_col()

```


```{r 7. Nutzerprofile im Genre-Vektorraum erzeugen}
#Zur Erzeugung der Nutzerprofile im Genre-Vektorraum wird empfohlen folgendermassen vorzugehen: 
#User-Genre-Profil Matrix durch Multiplikation von User-Liked-Items Matrix und Movie-Genre Matrix erzeugen.

#as(df_movie_genre, "matrix")["movie_profile"] %*% as(df_user_ratings, "matrix")

#movie - Filmprofil Matrix
movie_profiles <- rownames_to_column(df_movie_genre, "movie") %>% 
  select(movie, movie_profile) %>% 
  mutate(value = 1) %>%
  pivot_wider(id_cols = movie,names_from = movie_profile, values_from = value, values_fill = 0) %>% 
  column_to_rownames(var = "movie")

#Dataframes in Matrizen umwandeln
m_movie_profiles <- as(movie_profiles, "matrix")
m_user_ratings <- as(df_user_ratings, "matrix")
m_user_ratings[is.na(m_user_ratings)] <- 0


  
#Matrixmultiplikation 
m_user_genre <- m_user_ratings %*% m_movie_profiles 

head(m_user_genre)
```


```{r 8. Dimension der User-Genre-Profil Matrix prüfen und ausgeben}
dim(m_user_genre)
```
Nach der Matrixmultiplikation haben wir weiterhin `r toString(dim(m_user_genre)[1])` User  und `r toString(dim(m_user_genre)[2])` Genre-Profile. Die Multiplikation scheint also korrekt verlaufen zu sein.   

##STILL TO DO
```{r 9. Anzahl unterschiedlicher Nutzerprofile bestimmen mit Stärke der Genre-Kombination}
#(a) vollständig
rownames_to_column(as.data.frame(m_user_genre), "user") %>% 
  pivot_longer(!user, names_to = "movie", values_to = "value") %>% 
  filter(value > 0) %>% 
  distinct(movie)


#(b) binär 
#Zur Analyse der Anzahl unterschiedlicher Nutzer-Profile, Fall (b) kann z.B. mutate(across(.cols = everything(), .fns = ~ ifelse(.x > 0, 1, 0))) verwendet werde
df_binary[is.na(df_binary)] <- 0
m_user_genre2 <- as(df_binary, "matrix") %*% m_movie_profiles 

rownames_to_column(as.data.frame(m_user_genre2), "user") %>% 
  pivot_longer(!user, names_to = "movie", values_to = "value") %>% 
  filter(value > 0) %>% 
  distinct(movie)





m3 <- as.data.frame(m_user_genre) %>% mutate(across(.cols = everything(), .fns = ~ ifelse(.x > 0, 1, 0)))


rownames_to_column(as.data.frame(m3), "user") %>% 
  pivot_longer(!user, names_to = "movie", values_to = "value") %>% 
  filter(value > 0) %>% 
  distinct(movie)



dim(distinct(m3))
sum(unique(m3))
dim(m3)

```


### 7.2 Ähnlichkeit von Nutzern und Filmen [10 Punkte]
```{r 1. Cosinus-Ähnlichkeit zwischen User-Genre- und Movie-Genre-Matrix berechnen}
# Funktion zur Berechnung von Cosinus-Ähnlichkeiten zweier Matrizen namens calc_cos_similarity_twomtrx() implementieren, um Nutzerprofile und Filme im Vektorraum der Genres zu vergleichen. Die richtige Funktionsweise soll an einem einfachen Beispiel getestet und dokumentiert werden.
calc_cos_similarity_twomx <- function(m1, m2){
  numerator <- (m1 %*% t(m2))
  denominator <- sqrt(rowSums(m1^2) %*% t(rowSums(m2^2)))
  cos_sim <- numerator / denominator
  return(cos_sim)
  } 
```


### Testen der Funktion anhand eines einfachen Beispiels
```{r Test Funktion}
m1 <- matrix(1:4, nrow = 2, ncol = 2)
m2 <- matrix(1:4, nrow = 2, ncol = 2)
print(m1)
print(m2)

calc_cos_similarity_twomx(m1,m2)

```


```{r 2. Dimension der Matrix der Cosinus-Ähnlichkeiten von Nutzern und Filmen prüfen uns ausgeben.}
m_csim_user_movie <- calc_cos_similarity_twomx(m_user_genre, m_movie_profiles)


dim(m_csim_user_movie)
quantile(m_csim_user_movie)

```
```{r 3. 5-Zahlen Statistik für Matrix der Cosinus-Ähnlichkeiten prüfen uns ausgeben}
#Bei der Berechnung der 5-Zahlen Statistik der Cosinus-Ähnlichkeiten von Nutzern und Filmen sind explizit auch NAs und Mittelwert auszugeben.

stat5point <- function(df){
  stat5point <- as.data.frame(t(quantile(df,na.rm = TRUE))) %>% 
  mutate(mean = mean(df, na.rm=TRUE), 
         NAs = sum(is.na(df)))
  colnames(stat5point) <- c("Min", "25%", "Median", "75%", "Max", "Mean", "NAs")
  return(stat5point)
}

stat5point(m_csim_user_movie)


```


```{r 4. Cosinus-Ähnlichkeiten von Nutzern und Filmen mit Dichteplot visualisieren.}


df_csim_long <- rownames_to_column(as.data.frame(m_csim_user_movie), "user") %>% 
  pivot_longer(!user, names_to = "movie", values_to = "value")

ggplot(df_csim_long, aes(value))+
  geom_density()+
  labs(title = "Dichteplot von Cosinus-Ähnlichkeit",
       x = "Cosinus-Ähnlichkeit",
       y = "Dichte")

```

```{r 5. Cosinus-Ähnlichkeiten von Nutzern und Filmen mit Dichteplot für Nutzer “241”, “414”, “477”, “526”,“640” und “710” visualisieren.}
userlist <- c(241, 414, 477, 526, 640, 710)

df_csim_long %>% filter(user %in% userlist) %>% 
  ggplot(aes(value, color = user))+
  geom_density()

```


### 7.3 Empfehlbare Filme [6 Punkte]
1. Bewertete Filme maskieren, d.h. “Negativabzug” der User-Items Matrix erzeugen, um anschliessend Empfehlungen herzuleiten.
```{r}
#Zum Maskieren bewerteter Filme (s. “Negativabzug”) wird empfohlen folgendermassen vorzugehen:
#“Negativabzug” der User-Liked-Items Matrix konstruieren, indem Ratings aller bewerteten Filme auf 0 gesetzt werden, die restlichen auf 1
df_neg <- df_user_ratings %>% 
  modify(~ ifelse(is.na(.), 1, 0))

#prüfen, ob Anzahl NAs im ursprünglichen Dataframe der Anzahl 1er entspricht im Negativabzug (sollte 0 ergeben)
sum(is.na(df_user_ratings)) - sum(df_neg == 1)


```

2. Zeilensumme des “Negativabzuges” der User-Items Matrix für die User “5”, “25”, “50” und “150” ausgeben.
```{r}
users_neg <- c(5,25,50,150)
df_neg_rowsum <- as.data.frame(rowSums(df_neg[users_neg,])) %>%
  `colnames<-`("Anzahl") %>% 
  rownames_to_column("User") %>% 
  arrange(Anzahl)

print(df_neg_rowsum)

ggplot((df_neg_rowsum), aes(User, Anzahl, fill = User))+
  geom_col()+
  labs(title = "Anzahl Zeilen in Negativmatrix")

```

3. 5-Zahlen Statistik der Zeilensumme des “Negativabzuges” der User-Items Matrix bestimmen.
##TO DO: Fix Stats Function!!
```{r}

stat5point(df_neg[users_neg,])

```

### 7.4 Top-N Empfehlungen [12 Punkte]
1. Matrix für Bewertung aller Filme durch element-weise Multiplikation der Matrix der Cosinus-Ähnlichkeiten von Nutzern und Filmen und “Negativabzug” der User-Items Matrix erzeugen.
```{r}
dim(df_neg)
dim(m_csim_user_movie)

m_neg_csim <- as(df_neg, "matrix") * m_csim_user_movie
 

```


2. Dimension der Matrix für die Bewertung aller Filme prüfen.
```{r}
dim(m_neg_csim)



```

3. Top-20 Listen extrahieren und Länge der Listen pro Nutzer prüfen.
```{r}
#Bei Ausgabe der Top-20 Empfehlungen pro Nutzer wird empfohlen folgendermassen vorzugehen
#Funktion get_topn_recos() implementieren, mit welcher sich pro User aus allen unbewerteten Filmen auf Basis der Ähnlichkeit von Nutzern und Filmen die Top-N Empfehlungen für beliebige N extrahieren lassen.
#Zur Prüfung der Länge der Top-20 Listen pro Nutzer ist die 5-Zahlen Statistik der Anzahl Empfehlungen pro Nutzer auszugegeben.
get_topn_recos <- function(df,N=20){
  df_topN <- rownames_to_column(as.data.frame(df), "user") %>% 
    pivot_longer(!user, names_to = "movie", values_to = "value") %>% 
    arrange(user,desc(value)) %>% 
    mutate(rank = rep(1:ncol(df), nrow(df))) %>% 
    filter(rank <= N)

  return(df_topN)
}

df_top20 <- get_topn_recos(m_neg_csim, 50)
#get_topn_recos(m_neg_csim)$stats
```



4. Verteilung der minimalen Ähnlichkeit für Top-N Listen für N = 10, 20, 50, 100 für alle Nutzer visuell vergleichen.
```{r}
# Zur Bestimmung der Verteilung der minimalen Ähnlichkeit für Top-N Listen wird empfohlen folgendermassen vorzugehen:
# Funktion analyze_topn_recos() implementieren, welche pro Nutzer und für verschiedene N jeweils den minimalen Ähnlichkeitsscore liefert. Verteilungen mit Hilfe von Histogrammen für verschiedene N visualisieren.
# Die Funktion analyze_topn_recos() verwendet idealerweise die oben implementierte Funktion get_topn_recos() innerhalb eines Loops.


analyze_topn_recos <- function(df, Ns){
  min_scores <- data.frame()
  for (n in Ns){
    recs <- get_topn_recos(df, n)
    recs <- recs %>% 
      group_by(user) %>% 
      summarize(min_score = min(value),
                N = n)
    min_scores <- rbind(min_scores, recs)}
  
  min_scores <- min_scores %>% arrange(user, N)
  
  plot <- ggplot(min_scores, aes(min_score))+
    geom_histogram(bins = 100)+
    facet_wrap(~paste0("Top", N))+
    labs(title = "Verteilung der minimalen Scores in den Toplisten",
         x = "Cosine-Ähnlichkeit",
         y = "Anzahl")
    
  return(list(min_scores, plot))

}

Ns <- c(10, 20, 50, 100)
analyze_topn_recos(m_neg_csim, Ns)
```
Im Histogram sehen wir dass bei zunehmendem N auch mehr tiefe Scores dabei sind. Dies können wir auch statistisch überprüfen mit den Quantilen:
```{r Quantile der Verteilungen}


```


5. Top-20 Empfehlungen für Nutzer “5”, “25”, “50”, “150” visualisieren.
```{r vortest für cleveland}
N <- 20
df_top20 <- get_topn_recos(m_neg_csim, N)
U <- 183
#Top-Empfehlungen mit Filmprofil anreichern
combined_df <- merge(df_top20, rownames_to_column(df_movie_genre['movie_profile'], "movie"), by="movie")

combined_df %>% arrange(user, rank) %>% 
  group_by(user) %>% 
  filter(user == U) %>% 
  count(movie_profile) %>% 
  mutate(percentage = n / N,
         source = "Empfehlungen") 


#Nutzerprofile umformen damit Profil aus Prozentsätzen besteht
rownames_to_column(as.data.frame((m_user_genre)), "user")  %>%
  filter(user %in% c(U, 4)) %>% 
  pivot_longer(!user, names_to = "movie_profile", values_to = "value") %>% 
  group_by(user) %>% 
  summarize(tot = sum(value),
            percentage = value / tot,
            value = value,
            movie_profile = movie_profile, 
            source = "Nutzerprofil") %>% 
  filter(value > 0)


```


```{r}
# Funktion create_cleveland_plot() zum visuellen Vergleich von Top-N Empfehlungen und Nutzerprofil pro User implementieren, indem Empfehlungen und Nutzerprofil im 19-dimensionalen Genre-Raum verglichen werden.
# Die Funktion create_cleveland_plot() verwendet idealerweise die Funktion get_topn_recos().

create_cleveland_plot <- function(df){
  
  df <- get_topn_recos()
  ggplot(df, aes(genre, pct))+
    geom_line()+
    geom_point()
  
}

df_top20 %>% 
  group_by(user) %>% 
  summarize(max = max(value),
         min = min(value)) %>% 
  ggplot(aes())



```

6. Für Nutzer “133” und “555” Profil mit Top-N Empfehlungen für N = 20, 30, 40, 50 analysieren, visualisieren und diskutieren.
```{r}

```
